cs: Pohonný mechanismus plavidla: Ploutvový pohon; Motorizovaný (elektrický); Pádlo; Šlapací pohon; Vrtulový pohon; Jiný
de: Antriebsmechanismus des Wasserfahrzeugs: Flossenantrieb; Motorisiert (elektrisch); Paddel; Tretantrieb; Propellerantrieb; Sonstige
da: Drivmekanisme for fartøj: Finnedrev; Motoriseret (elektrisk); Pagaj; Pedaldrev; Propeldrev; Andet
it: Meccanismo di azionamento del natante: Trazione a pinne; Motorizzato (elettrico); Pagaia; A pedali; A elica; Altro
el: Μηχανισμός κίνησης σκάφους: Σύστημα με πτερύγια; Μηχανοκίνητο (ηλεκτρικό); Κουπί; Σύστημα με πετάλια; Σύστημα με έλικα; Άλλο
pt-BR: Embarcação mecanismo de propulsão: Propulsão por aletas; Motorizado (elétrico); Remo; Propulsão por pedal; Propulsão por hélice; Outros
en: Watercraft drive mechanism: Fin drive; Motorized (Electric); Paddle; Pedal drive; Propeller drive; Other
sk-SK: Pohonný mechanizmus plavidla: Pohon plutvami; Motorizovaný (elektrický); Pádlo; Pedálový pohon; Vrtuľový pohon; Iné
zh-CN: 船舶驱动机构: 脚蹼驱动; 电动（电力）; 桨; 踏板驱动; 螺旋桨驱动; 其他
th: กลไกขับเคลื่อนเรือ: ขับเคลื่อนด้วยครีบ; ใช้มอเตอร์ (ไฟฟ้า); ไม้พาย; ขับเคลื่อนด้วยการปั่น; ขับเคลื่อนด้วยใบพัด; อื่นๆ
vi: Cơ chế truyền động tàu thủy: Dẫn động bằng vây; Có động cơ (Điện); Mái chèo; Dẫn động bằng bàn đạp; Dẫn động bằng chân vịt; Khác
sv: Drivmekanism för vattenfarkoster: Fendrift; Motoriserad (elektrisk); Paddel; Pedaldrift; Propellerdrift; Övrigt
ro-RO: Mecanismul de propulsie al ambarcațiunii: Propulsie cu aripioare; Motorizat (Electric); Vâslă; Propulsie cu pedale; Propulsie cu elice; Altele
zh-TW: 船艇驅動機制: 鰭動式; 電動; 划槳; 踏板驅動; 螺旋槳驅動; 其他
sl-SI: Pogonski mehanizem plovila: Pogon na plavuti; Motorizirano (električno); Veslo; Pogon na pedala; Pogon na propeler; Drugo
es: Mecanismo de propulsión de la embarcación: Propulsión por aletas; Motorizado (eléctrico); Remo; Propulsión por pedales; Propulsión por hélice; Otro
pl: Mechanizm napędu jednostki pływającej: Napęd płetwowy; Silnikowy (elektryczny); Wiosło; Napęd nożny; Napęd śrubowy; Inne
tr: Deniz aracı tahrik mekanizması: Kanatçıklı tahrik; Motorlu (elektrikli); Kürek; Pedal tahrikli; Pervane tahrikli; Diğer
lt-LT: Vandens transporto priemonės pavaros mechanizmas: Pelekų pavara; Motorizuotas (elektrinis); Irklai; Pedalinė pavara; Sraigtinė pavara; Kita
ru: Механизм привода водного транспорта: Плавниковый привод; Моторизованный (электрический); Весло; Педальный привод; Гребной винт; Другое
nb: Drivmekanisme for båt: Finnedrift; Motorisert (elektrisk); Åre; Pedaldrift; Propelldrift; Annet
pt-PT: Mecanismo de propulsão da embarcação: Acionamento por barbatanas; Motorizado (elétrico); Remo; Acionamento a pedais; Acionamento por hélice; Outro
ja: 水上艇の駆動メカニズム: フィンドライブ; モーター駆動 (電動); パドル; ペダルドライブ; プロペラドライブ; その他
nl: Watervaartuig aandrijfmechanisme: Vinaandrijving; Gemotoriseerd (elektrisch); Peddel; Pedaalaandrijving; Schroefaandrijving; Overige
hr-HR: Pogonski mehanizam plovila: Pogon na peraje; Motorizirano (električno); Veslo; Pogon na pedale; Pogon na propeler; Ostalo
bg-BG: Механизъм на задвижване на плавателен съд: Задвижване с плавници; Моторизирано (електрическо); С гребла; Задвижване с педали; Задвижване с витло; Други
fi: Vesikulkuneuvon käyttömekanismi: Eväveto; Moottoroitu (sähkö); Mela; Poljinveto; Potkuriveto; Muu
fr: Mécanisme de propulsion de l’embarcation: Entraînement par palmes; Motorisé (électrique); Pagaie; Propulsion à pédales; Propulsion par hélice; Autre
ko: 선박 구동 방식: 핀 드라이브; 전동식(전기); 패들; 페달 드라이브; 프로펠러 드라이브; 기타
hu: Vízi jármű hajtásmechanizmusa: Uszonyos hajtás; Motoros (elektromos); Evező; Pedálos hajtás; Propelleres hajtás; Egyéb